ACORDAO-COMPLETO-2529258

ACÓRDÃO DE RELAÇÃO

ACÓRDÃO DE RELAÇÃO 432/2022 ATA 8/2022 - PLENÁRIO

Acórdão 432/2022-TCU-Plenário
	VISTOS e relacionados estes autos de representação, com pedido de medida cautelar, formulada por TJC Importadora Eireli, em razão de suposta irregularidade em notificação extrajudicial expedida pela Prefeitura Municipal de Feliz-RS dirigida à referida empresa, em razão de suposto recebimento do objeto licitado no Pregão Eletrônico para Registro de Preços 38/2021 em desconformidade com o termo de referência, em relação ao item "j) Sistema operacional licenciado Microsoft Windows 10 Pro PT-BR. O sistema operacional deverá possuir a chave gravada em BIOS";
	Considerando que, após exame técnico das manifestações apresentadas pela Prefeitura Municipal de Feliz-RS em cumprimento à oitiva e diligências autorizadas no despacho à peça 10, a Secretaria de Controle Externo de Aquisições Logísticas (Selog) , mediante pareceres uniformes exarados às peças 33 e 34, concluiu que:
	i) o objeto da contratação teve por fonte de custeio recursos do Fundo de Manutenção e Desenvolvimento da Educação Básica e de Valorização dos Profissionais da Educação (Fundeb) ; e que, 
	ii) no exercício de 2021, o Município de Feliz-RS não recebeu complementação de recursos da União (peça 31) , demonstrando a ausência de recursos federais no custeio da contratação objeto da representação;
	ACORDAM os Ministros do Tribunal de Contas da União, reunidos em Sessão do Plenário, com fundamento no art. 143, inciso III, do Regimento Interno/TCU, em:
	a) não conhecer a presente documentação como representação, visto não estarem presentes os requisitos de admissibilidade previstos no art. 113, § 1º, da Lei 8.666/1993, c/c os arts. 235 e 237, VII, do Regimento Interno deste Tribunal e no art. 103, § 1º, da Resolução - TCU 259/2014;
	b) informar à Prefeitura Municipal de Feliz-RS e à representante a prolação do presente Acórdão, destacando que a deliberação pode ser consultada por meio do endereço eletrônico www.tcu.gov.br/acordaos; e
	c) arquivar os presentes autos, nos termos do art. 237, parágrafo único, c/c o art. 235, parágrafo único, do Regimento Interno deste Tribunal, e do art. 105 da Resolução - TCU 259/2014.
1. Processo TC-Processo 000.030/2022-8 (REPRESENTAÇÃO) 
	1.1. Órgão/Entidade: Prefeitura Municipal de Feliz - RS.
	1.2. Relator: Ministro Antonio Anastasia.
	1.3. Representante do Ministério Público: não atuou.
	1.4. Representante: TJC Importadora Eireli (26.692.484/0001-70) 
	1.5. Unidade Técnica: Secretaria de Controle Externo de Aquisições Logísticas (Selog) .
	1.6. Representação legal: Andreas Stoffels (93577/OAB-RS) , representando Prefeitura Municipal de Feliz - RS. 
	1.7. Determinações/Recomendações/Orientações: não há.

Prefeitura Municipal de Feliz - RS.

ANTONIO ANASTASIA

Andreas Stoffels (93577/OAB-RS), representando Prefeitura Municipal de Feliz - RS.

Não atuou.

REPRESENTAÇÃO (REPR)

Secretaria de Controle Externo de Aquisições Logísticas (Selog).